Minutes et répertoires du notaire François PRÉVOST, 2 janvier 1729 - 31 juillet 1761 (étude XX)
Archives nationales
- Minutes de François PRÉVOST, 1725 - 1763; MC/ET/XX/542 - MC/ET/XX/644
  - Minutes. 1743, septembre - décembre, septembre - décembre 1743; MC/ET/XX/582
    - Malvaux (Pierre) maître doreur rue de Seine § Dépôt de quittances, 23 septembre 1743; MC/ET/XX/582
      quittance; Malvaux, Pierre
    - Touroude (Jean) maître doreur à Paris § Dépôt de quittances (direction du duc de Boutteville), 23 septembre 1743; MC/ET/XX/582
      quittance; Touroude, Jean
    - Foliot (Nicolas Quimbert) maître menuisier rue de Clery § apprentissage, 3 octobre 1743; MC/ET/XX/582
      contrat d'apprentissage; Foliot, Nicolas Quimbert
    - Menuisier (apprentissage) § Contrat pour 6 ans, entre Marie Madeleine Lambert, épouse Pierre Bernard, marchand de vin, et Nicolas Quinibert Foliot, maître menuisier, au profit de François Pierre Bernard, âgé de 15 ans, fils de Pierre. Logé, nourri, sans deniers déboursés., 3 octobre 1743; MC/ET/XX/582
      contrat d'apprentissage; Lambert, Marie Madeleine; Bernard, Pierre; Foliot, Nicolas Quinibert, Bernard, François Pierre
    - Pillon (Nicolas), maître menuisier, rue de Cléry § Bail par la veuve de .., 10 octobre 1743; MC/ET/XX/582
      bail; Pillon, Nicolas
    - Baudichon (Pierre) marchand tapissier rue de la Champverrerie § Constitution par la veuve de .. et Partage même date, 15 octobre 1743; MC/ET/XX/582
      partage; constitution de rente; Baudichon, Pierre
    - Fleury (Pierre) maître éventailliste rue Montmartre § transaction, 23 octobre 1743; MC/ET/XX/582
      accord; Fleury, Pierre
    - Bernard (André) maçon rue du Temple § Constitution au profit de la veuve de .., 7 novembre 1743; MC/ET/XX/582
      constitution de rente; Bernard, André
    - Foliot (François) maître menuisier rue de Clery § apprentissage, 19 novembre 1743; MC/ET/XX/582
      contrat d'apprentissage; Foliot, François
    - Menuisier (apprentissage) § Contrat pour 6 ans entre Denis Letourneur, soldat invalide, et François Foliot, maître menuisier, au profit de François Denis, âgé de 12 ans, fils de Denis, nourri, logé, blanchi, sans deniers déboursés., 19 novembre 1743; MC/ET/XX/582
      contrat d'apprentissage; Letourneur, Denis; Foliot, François; Denis, François
    - Jacquelin (Mathurin) maître menuisier à La Rochelle § quittance au Roi, 19 novembre 1743; MC/ET/XX/582
      quittance; Jacquelin, Mathurin
    - Chesnau (Nicolas) maître menuisier rue du Bout du Monde § Constitution, 25 novembre 1743; MC/ET/XX/582
      constitution de rente; Chesnau, Nicolas
    - Jacques (Pierre Charles Auguste) marchand joaillier rue du Temple § obligation rapportée, 17 décembre 1743; MC/ET/XX/582
      obligation; Jacques, Pierre Charles Auguste
    - Primauld (Louis), maître menuisier, rue Montmartre § Dépôt de procuration, 18 décembre 1743; MC/ET/XX/582
      procuration; Primauld, Louis
    - Jouvel (Sébastien) maçon à Enghien § bail à rente, 18 septembre 1747; MC/ET/XX/582
      bail; Jouvel, Sébastien
  - Minutes. 1744, janvier - mars, janvier - mars 1744; MC/ET/XX/583
    - Cordier (François) architecte rue Boucherat § Inventaire après décès de la belle mère de .., 24 janvier 1744; MC/ET/XX/583
      inventaire; Cordier, François
    - Delamare (Michel) marchand tapissier rue Mondétour § Quittance, 26 janvier 1744; MC/ET/XX/583
      quittance; Delamare, Michel
    - Lefebvre (Jean) marchand tapissier rue Montmartre § délivrance de don mutuel, 30 janvier 1744; MC/ET/XX/583
      donation; Lefebvre, Jean
    - Bail par Jules Robert de Cotte, intendant ordonnateur des bâtiments du roi, demeurant aux galeries du Louvre., 31 janvier 1744; MC/ET/XX/583
    - Mainhulle (Alexandre) marchand tapissier rue de la Verrerie § bail à loyer, 26 février 1744; MC/ET/XX/583
    - Duchesne (Claude) ingénieur et architecte de bâtiments rue du Martroy § Compte d'exécution testamentaire, 28 février 1744; MC/ET/XX/583
      Duchesne, Claude
    - Mainhulle (Alexandre) marchand tapissier rue de la Verrerie § transport de bail, 3 mars 1744; MC/ET/XX/583
    - Bail à loyer concernant Louis Guersan, maître luthier, demeurant rue des Fossés-Saint-Germain-des-Prés., 4 mars 1744; MC/ET/XX/583
      facteur d'instruments de musique; bail; Guersan, Louis; Fossés-Saint-Germain-des-Prés (rue des)
    - Sion (Jean) marchand éventailliste rue Greneta § Mariage du fils de .., 22 mars 1744; MC/ET/XX/583
      contrat de mariage; Sion, Jean
    - Sion (Jean Jacques) marchand éventailliste rue Greneta § Mariage de .., 22 mars 1744; MC/ET/XX/583
      contrat de mariage; Sion, Jean Jacques
  - Minutes. 1744, avril - juillet, avril - juillet 1744; MC/ET/XX/584
    - Verreux (Jean Sebastien) marchand tapissier rue du Mail § Inventaire après décès du père de .., 4 avril 1744; MC/ET/XX/584
      inventaire; Verreux, Jean Sebastien
    - Verreux (Jean) marchand tapissier rue du Mail § Inventaire après décès de .. et Renonciation de la veuve de .., 4 avril 1744 - 8 avril 1744; MC/ET/XX/584
      inventaire; Verreux, Jean
    - Gautiers (Jacques) maître menuisier et ordinaire des bâtiments du Roi à Paris § bail par la veuve de .., 14 avril 1744; MC/ET/XX/584
      bail; Gautiers, Jacques
    - Tilliard (Jean-Baptiste), maître menuisier, rue de Cléry § Apprentissage, 20 avril 1744; MC/ET/XX/584
      contrat d'apprentissage; Tilliard, Jean-Baptiste
    - Dupré (François Coupry) marchand tapissier; rue de Grenelle § Contribution, 29 avril 1744; MC/ET/XX/584
      Dupré, François Coupry
    - Dubust (Jacques) marchand joaillier rue du Harlay § Constitution, 12 mai 1744; MC/ET/XX/584
      Dubust, Jacques
    - Bennier (Louis) maître tabletier rue de Gesvres § Mariage de .., 15 mai 1744; MC/ET/XX/584
      contrat de mariage; Bennier, Louis
    - Contrat de mariage entre Alexandre Fortier, notaire au Châtelet, demeurant rue Neuve des Petits-Champs, veuf de défunte Jeanne-Madeleine Cressart, et Perrette Leroy, veuve de feu Denis Gault, bourgeois de Paris, demeurant en la maison de Pierre Leroy, maître horloger, son père., 18 mai 1744; MC/ET/XX/584
      Notaires des XVIe-XVIIIe siècles (4153 actes), par Claire Béchu, Catherine Grodecki, Marie-Antoinette Fleury, Madeleine Jurgens, Marie-Françoise Limon-Bonnet, Pierre-Yves Louis, Xenia Pamfilova, Isabelle Pebay, v. 1950, 1986-1994 (fichier papier entièrement dématérialisé; voir contexte dans le Plan d’orientation général - Notaires de Paris, guides thématiques du Minutier).
      contrat de mariage; Neuve-des-Petits-Champs (rue); Cressart, Jeanne Madeleine; Fortier, Alexandre; Gault, Denis; Leroy, Perrette; Leroy, Pierre; horloger; notaire
    - Sarasin (Claude) appareilleur de bâtiments rue Montmartre § Donation, 5 juillet 1744; MC/ET/XX/584
      donation; Sarasin, Claude
    - Dumoussay (Charles Nicolas Louis), marchand orfèvre joaillier, rue du Harlay § Constitution, 12 juillet 1744; MC/ET/XX/584
      constitution de rente; Du Moussay, Charles Nicolas Louis
  - Minutes. 1744, août - décembre, août - décembre 1744; MC/ET/XX/585
    - GUERIN (Jean Baptiste) Marchand Tapissier Rue de la Lingerie § Mariage .., 11 août 1744; MC/ET/XX/585
      contrat de mariage; Guerin, Jean Baptiste
    - LEPAS - DUBUISSON (Jacques) Entrepreneur des bâtiments Rue Saint-Victor § Procès-verbal .., 29 août 1744; MC/ET/XX/585
      Lepas-Dubuisson, Jacques
    - HARASSE (Jean) Maître fondeur; Rue Salle au Comte § Copie d'obligation par la veuve de .. 2 actes, 3 septembre 1744; MC/ET/XX/585
      obligation; Harasse, Jean
    - DUCHOISELLE (Adrien Dominique) Marchand Tapissier Pavillon des quatre nations § Procuration déposée, 25 septembre 1744; MC/ET/XX/585
      procuration; Duchoiselle, Adrien Dominique
    - LOSSU (François) Maître horloger Rue du Bout du Monde .. § Bail à loyer .., 30 septembre 1744; MC/ET/XX/585
      bail; Lossu, François
    - HARASSE (Jean) Maître fondeur; Rue Salle au Comte § Copie d'obligation., 12 octobre 1744; MC/ET/XX/585
    - ROUSSEL (Jean) Maître maçon entrepreneur de bâtiments Rue Montorgueil § Devis et marché passé par .. pour réparer une maison sise rue Neuve des Petits-Champs., 20 octobre 1744; MC/ET/XX/585
      devis; marché; Roussel, Jean
    - Mariage de la sœur de Antoine Denis Postel, maître peintre, auquel assiste Jean Michel Papillon, graveur sur bois., 25 octobre 1744; MC/ET/XX/585
      contrat de mariage; Papillon, Jean Michel; Postel, Antoine Denis; graveur; peintre
    - POSTEL (Denis René), Maître Peintre, Porte Saint Denis § Mariage de la fille de .., 25 octobre 1744; MC/ET/XX/585
      contrat de mariage; Postel, Denis René
    - SION (Jean-Baptiste) Marchand Evantailliste rue d'Arnetal § Mariage de .., 25 octobre 1744; MC/ET/XX/585
      contrat de mariage; Sion, Jean-Baptiste
    - SION (Jean) Maître évantailliste Rue d'Arnetal § Mariage du fils de .., 25 octobre 1744; MC/ET/XX/585
    - Mainlevée et obligation concernant Pierre Alexis Delamair, architecte du roi., 9 novembre 1744; MC/ET/XX/585
      mainlevée; obligation; Delamair, Pierre Alexis (1676?-1745); architecte
    - DUMAS (Louis) Maître maçon Rue des Maçons § Mainlevée et obligation .., 9 novembre 1744; MC/ET/XX/585
      obligation; Dumas, Louis
    - Bail par Jules Robert de Cotte, intendant ordonnateur des bâtiments du roi, demeurant aux galeries du Louvre., 25 novembre 1744; MC/ET/XX/585
    - Consentement concernant Pierre Alexis Delamair, architecte du roi., 5 décembre 1744; MC/ET/XX/585
      ratification; Delamair, Pierre Alexis (1676?-1745); architecte
    - GUERIN (Jean Baptiste) Maître tapissier Rue de la lingerie. § Inventaire après décès de .., 14 décembre 1744; MC/ET/XX/585
      inventaire; Guerin, Jean Baptiste
  - Minutes. 1745, janvier - avril, janvier - avril 1745; MC/ET/XX/586
    - Traité d'office par Jules Robert de Cotte, intendant ordonnateur des bâtiments du roi, demeurant aux galeries du Louvre., 29 décembre 1744; MC/ET/XX/586
    - DESRAIS (Jean) Doreur sur bois - Rue de la Mortellerie § Procuration .., 4 janvier 1745; MC/ET/XX/586
      procuration; Desrais, Jean
    - LEFEBVRE (Jules Cesar), Peintre, aucun Directeur de l'Académie de Saint-Luc § Procuration, 4 janvier 1745; MC/ET/XX/586
      procuration; Lefebvre, Jules Cesar
    - Desrais (Etienne), peintre et sculpteur § Procuration .., 4 janvier 1745; MC/ET/XX/586
      procuration; Desrais, Etienne
    - GAUTHIER (Jacques) Maître menuisier ordinaire des bâtiments du Roi § Bail à loyer par la veuve de .., 4 janvier 1745; MC/ET/XX/586
      bail; Gauthier, Jacques
    - MARANT (Nicolas) Marchand Tapissier Rue Neuve Saint-Eustache § transports de droits successifs., 19 janvier 1745; MC/ET/XX/586
      transport de droits; Marant, Nicolas
    - Mariage de Antoine Denis Postel, peintre, demeurant au carré de la Porte Saint-Denis., 24 janvier 1745; MC/ET/XX/586
      contrat de mariage; Saint-Denis (porte); Postel, Antoine Denis; peintre
    - SEGUIN (Jean Baptiste) Maître tapissier Rue de la Cordonnerie § Inventaire après décès de .., 5 février 1745; MC/ET/XX/586
    - DELANOÜE (Barthelemy) Marchand tapissier Rue Saint Martin § Mariage de .., 11 février 1745; MC/ET/XX/586
      contrat de mariage; Delanoüe, Barthelemy
    - SEGUIN (J.Baptiste) Maître tapissier; Rue de la Cordonnerie § reMariage de la veuve de .., 11 février 1745; MC/ET/XX/586
      Seguin, J.Baptiste
    - MOREL (François) Tapissier Rue Platrière § mise en apprentissage du fils de .., 17 février 1745; MC/ET/XX/586
      contrat d'apprentissage; Morel, François
    - LEVASSOR (Pierre), Maître Peintre, Rue du Gros Chenet § Bail à loyer .., 25 février 1745; MC/ET/XX/586
      bail; Levassor, Pierre
    - Traité d'office par Jules François de Cotte, intendant ordinaire des bâtiments du roi, demeurant aux galeries du Louvre., 4 mars 1745; MC/ET/XX/586
      traité d'office; Orties-du-Louvre (rue des); Cotte, Jules François de (1721-1810); intendant des bâtiments (Ancien Régime)
    - BOURGEON (J. Baptiste) Tapissier Rue Saint-Denis .. § Mariage de la fille de .., 4 mars 1745; MC/ET/XX/586
      contrat de mariage; Bourgeon, J. Baptiste
    - BOUTTEVILLE (duc de) fils de défunt le duc de CHATILLON § Vente par les créanciers du duc de BOUTTEVILLE, d'une des deux maisons sises rue des Fossoyeurs à Saint-Germain-des-Prés. Jacques DESMAROIS, bachelier ès lois, le représentant., 1er avril 1745; MC/ET/XX/586
      acte de vente; Boutteville, duc de
    - PEINTRE (Maître), à Paris, LEGROS (Michel) et Catherine COCU de LA NEUVILLE son épouse, demeurant rue et paroisse Saint-Sauveur. § Vente de maison par .. et les autres créanciers du duc de BOUTTEVILLE. (à la suite: 1747, 22 février, quittance de ..), 1er avril 1745; MC/ET/XX/586
      acte de vente; quittance; Legros, Michel; Cocu de la Neuville, Catherine
    - TAPISSIER (Me) COUPRY-DUPRÉ (François) rue de Verneuil, paroisse Saint-Sulpice § Vente de maison comme créancier du duc de BOUTTEVILLE, 1er avril 1745; MC/ET/XX/586
      acte de vente; Coupry-Dupré, François
    - ACADÉMIE SAINT LUC (Directeur de l') MOREAU (Simon) rue Dauphine, paroisse Saint-André-des-Arts § Vente de maison par les créanciers du duc de BOUTTEVILLE, dont .., 1er avril 1745; MC/ET/XX/586
      acte de vente; Moreau, Simon
    - LEGROS (Michel) maître peintre à Paris, demeurant rue et paroisse Saint-Sauveur § Vente de maison par .. et les autres créanciers du duc de BOUTTEVILLE (A la suite: 1747, 22 février, Quittance de .. et de Claude Catherine COCU de LA NEUVILLE son épouse), 1er avril 1745; MC/ET/XX/586
      Artisans XVIIe, par M. Jurgens, M.A. Fleury, R. Gourmelon et le personnel du Minutier central, 1954-1996 (fichier papier entièrement dématérialisé; voir contexte dans le Plan d’orientation général - Notaires de Paris, guides thématiques du Minutier).
      acte de vente; quittance; Legros, Michel
    - MOREAU (Simon) Ancien directeur de l'académie Saint-Luc demeurant rue Dauphine, paroisse Saint-André-des Arts § Vente d'une maison rue des Fossoyeurs par les créanciers du duc de BOUTTEVILLE, dont. .., 1er avril 1745; MC/ET/XX/586
    - MONTMORENCY-LUXEMBOURG (Paul-Sigismond de) duc de CHATILLON, comte de LUXE et de Volonne, marquis de Royan, baron d'Aspremont, etc. Brigadier général des armées du Roi, demeurant rue de Tournon § Vente d'une maison rue des Fossoyeurs par les créanciers du duc de BOUTTEVILLE, fils de défunt le duc de CHATILLON, (avec pièce jointe du 26 mai 1758: Promesse de Charles François Frédéric de MONTMORENCY LUXEMBOURG, duc de LUXEMBOURG, et de Paul-Sigismond de MONTMORENCY-LUXEMBOURG), 1er avril 1745; MC/ET/XX/586
      acte de vente; Montmorency-Luxembourg, Paul-Sigismond de
    - MONTMORENCY-LUXEMBOURG (Charles-François-Frédéric de) duc de LUXEMBOURG, des Piney, et de Montmorency, pair de France Premier baron et Premier chrétien de France, etc demeurant rue Neuve Saint-Honoré. § Vente de maison par les créanciers du duc de BOUTTEVILLE, héritier de défunt le duc de CHATILLON, (avec pièce jointe du 26 mai 1758: Promesse de Charles-François-Frédéric de MONTMORENCY-LUXEMBOURG et de Paul-Sigismond MONTMORENCY LUXEMBOURG, duc de CHATILLON), 1er avril 1745; MC/ET/XX/586
      acte de vente; Montmorency-Luxembourg, Charles-François-Frédéric de
    - LEBEUF (Louis-Nicolas) baron de SCHMITTBOURG § Vente par Louis-Nicolas LEBEUF comme syndic des créanciers de Mgr le duc de BOUTTEVILLE, fils de défunt le duc de CHATILLON, à François JACOB, procureur en Parlement, d'une des deux maisons sises rue des Fossoyeurs, à Saint-Germain-des-Prés, moyennant 22 000 livres., 1er avril 1745; MC/ET/XX/586
      acte de vente; Lebeuf, Louis-Nicolas
    - FOSSOYEURS (rue des) paroisse Saint-Sulpice § Vente par les créanciers du duc de BOUTTEVILLE, héritier de défunt le duc de CHATILLON, son père, à François JACOB, procureur en Parlement, de une des deux maisons sise rue des FOSSOYEURS, moyennant 22 000 £., 1er avril 1745; MC/ET/XX/586
      acte de vente; Fossoyeurs, rue des
  - Minutes. 1745, mai - août, mai - août 1745; MC/ET/XX/587
    - Menuisier (apprentissage) § Contrat pour 6 ans entre Charles Morisset, gagne denier, et Noël Thomas de La Croix, maître menuisier, au profit de Joseph Charles Morisset, âgé de 14 ans, fils de Charles. Logé, nourri, son père le fera blanchir, sans deniers déboursés., 9 mars 1745; MC/ET/XX/587
      contrat d'apprentissage; Morisset, Charles; La Croix, Noël Thomas de; Morisset, Joseph Charles
    - Contrat pour 4 ans entre Baltasard Guérin, frotteur, et Jean-Baptiste Adam, maître sculpteur marbrier, au profit de Baltazard Guérin, âgé de 14 ans, fils du précédent., 3 mai 1745; MC/ET/XX/587
      contrat d'apprentissage; Adam, Jean-Baptiste; Guérin, Balthazar; employé de maison; sculpteur; tailleur de pierre
    - Marin (Jacques François) marchand joaillier quai des Orfèvres § quittance, 6 mai 1745; MC/ET/XX/587
      quittance; Marin, Jacques François
    - Delacroix (Noël Thomas) maître menuisier rue Neuve de Clery § Apprentissage, 9 mai 1745; MC/ET/XX/587
    - Bernier (Gabriel) juré expert entrepreneur de bâtiments grande rue du fg. Montmartre § bail, 11 mai 1745; MC/ET/XX/587
      bail; Bernier, Gabriel
    - Pigalle (Jean) maître menuisier grande rue du fg Montmartre § bail, 11 mai 1745; MC/ET/XX/587
      bail; Pigalle, Jean
    - Tilliard (Nicolas), maître menuisier, ordinaire des bâtiments du roi, rue de Bourbon § Donation, 12 juin 1745; MC/ET/XX/587
      donation; Tilliard, Nicolas
    - Leroy (Charles) maître horloger rue Saint-Denis § Constitution, 21 juillet 1745; MC/ET/XX/587
      constitution de rente; Leroy, Charles
    - Mainlevée concerant Pierre Alexis Delamair, architecte du roi., 30 juillet 1745; MC/ET/XX/587
      mainlevée; Delamair, Pierre Alexis (1676?-1745); architecte
    - Lefevre (Joseph) maître menuisier rue d'Antin § Mariage de .., 16 août 1745; MC/ET/XX/587
      contrat de mariage; Lefevre, Joseph
    - Lefevre (Pierre) maître menuisier Rue d'Antin § Mariage du fils de .., 16 août 1745; MC/ET/XX/587
      contrat de mariage; Lefevre, Pierre
    - Quelin (Nicolas) maître entrepreneur de bâtiments à Villers Cotterets § Mariage de la fille de .., 24 août 1745; MC/ET/XX/587
      contrat de mariage; Quelin, Nicolas
    - Delaporte (Simon Nicolas) maître sculpteur rue des Files Dieu § Mariage de .., 25 août 1745; MC/ET/XX/587
      contrat de mariage; Delaporte, Simon Nicolas
  - Minutes. 1745, septembre - décembre, septembre - décembre 1745; MC/ET/XX/588
    - LABRIERE (Simon) Maître plombier fontainier Rue de la Lanterne § Vente de maison .., 1er septembre 1745; MC/ET/XX/588
      acte de vente; Labriere, Simon
    - DAVID (Jean-Baptiste) Marchand tapissier Rue de la Lingerie § Mariage de .., 5 septembre 1745; MC/ET/XX/588
      contrat de mariage; David, Jean-Baptiste
    - GUERIN (Jean Baptiste) Maître tapissier Rue de la Lingerie § reMariage de la veuve de .., 5 septembre 1745; MC/ET/XX/588
      Guerin, Jean Baptiste
    - Petri (Pierre), maître menuisier, rue Poissonnière § Constitution .., 9 septembre 1745; MC/ET/XX/588
      constitution de rente; Petri, Pierre
    - Lenoir (Louis), marchand orfèvre, rue Comtesse d'Artois § Inventaire après décès de la mère de .., 16 septembre 1745; MC/ET/XX/588
    - SENÉ (Louis) Maître Sculpteur § Présent au mariage de sa soeur .., 26 septembre 1745; MC/ET/XX/588
      contrat de mariage; Sené, Louis
    - MONGRUEL (Jean), Maître peintre, de l'Académie de Saint-Luc § Présent au mariage Le né .., 26 septembre 1745; MC/ET/XX/588
      contrat de mariage; Mongruel, Jean
    - Boutillié (Philippe Nicolas), maître peintre; rue au Maire § Transport de rente .., 26 septembre 1745; MC/ET/XX/588
      transport de droits; Boutillié, Philippe Nicolas
    - Sené (Jean), maître menuisier, rue de Cléry § Mariage du fils de .., 26 septembre 1745; MC/ET/XX/588
      contrat de mariage; Sené, Jean
    - Sené (Claude), maître menuisier, rue de Cléry § Mariage de .., 26 septembre 1745; MC/ET/XX/588
      contrat de mariage; Sené, Claude
    - Maitre (Georges), menuisier, rue de Cléry § Mariage de la fille de .., 26 septembre 1745; MC/ET/XX/588
      contrat de mariage; Maitre, Georges
    - Inventaire après décès de Paul Payen, chevalier conseiller du roi, comprenant une liste de tableaux avec noms d'auteurs., 11 octobre 1745; MC/ET/XX/588
      inventaire après décès; Payen, Paul
    - PAVILLONS (CHATEAU des) (Authon en Beauce) § Etat des meubles meublant le .. (Inventaire après décès de PAYEN Paul), 11 octobre 1745; MC/ET/XX/588
      Châteaux, hôtels, églises, 1700-1750, par le personnel du Minutier (fichier papier entièrement dématérialisé; voir contexte dans le Plan d’orientation général - Notaires de Paris, guides thématiques du Minutier).
      inventaire; Authon-la-Plaine (Essonne)
    - FOLIO (Nicolas) Maître menuisier Rue de Clery § Consentement., 6 novembre 1745; MC/ET/XX/588
      Folio, Nicolas
    - Vatier (Charles), maître menuisier, rue de Charenton § Mariage de .., 21 novembre 1745; MC/ET/XX/588
      contrat de mariage; Vatier, Charles
    - Vatier (Georges), maître menuisier, rue de Charenton § Mariage de .., 21 novembre 1745; MC/ET/XX/588
      contrat de mariage; Vatier, Georges
    - FONTAINE (Nicolas) Maître Serrurier Rue de Vendôme. § Constitution .., 4 décembre 1745; MC/ET/XX/588
      constitution de rente; Fontaine, Nicolas
    - DAVID (Jean-Baptiste) Maître Tapissier § Compte de Communauté, 9 décembre 1745; MC/ET/XX/588
      David, Jean-Baptiste
    - GUERIN (Jean Baptiste) Maître tapissier § Compte de Communauté .., 9 décembre 1745; MC/ET/XX/588
    - Clément (Pierre Antoine), orfèvre joaillier, quai de l'Horloge du Palais § Transport .., 13 décembre 1745; MC/ET/XX/588
      cession; Clément, Pierre Antoine
    - DIDIER (Pierre Claude) Architecte Rue du Croissant § Mariage de .., 29 décembre 1745; MC/ET/XX/588
      contrat de mariage; Didier, Pierre Claude
    - PORTIEZ (Jean) Maître fondeur Rue Jean Pain Mollet § Dépôt de procuration .., 29 décembre 1745; MC/ET/XX/588
      procuration; Portiez, Jean
    - DORÈ (Pierre) Maître Serrurier Rue d'Argenteuil § Renonciation .., 31 décembre 1745; MC/ET/XX/588
      Dorè, Pierre
  - Minutes. 1746, janvier - avril, janvier - avril 1746; MC/ET/XX/589
    - Ledoux (Guillaume), marchand orfèvre, à Paris § Consentement, 5 février 1746; MC/ET/XX/589
      ratification; Ledoux, Guillaume
    - Thiau (Sébastien), menuisier à Chambray-sur-Eure § Transaction rapportée, 22 février 1746; MC/ET/XX/589
      accord; Thiau, Sébastien
    - Transaction de la veuve de Jean-Roland Mallet, écuyer, chevalier de l'ordre du roi, gentilhomme ordinaire du roi, l'un des quarante de l'Académie française, place Royale., 2 mars 1746; MC/ET/XX/589
      accord; Royale (place); Mallet, Jean-Roland
    - FOLIOT(Nicolas) maître menuisier demeurant rue de Cléry § Vente de maison par sa veuve., 10 mars 1746; MC/ET/XX/589
      acte de vente; Foliot, Nicolas
    - Foliot (Nicolas) maître menuisier à Paris § Vente de maison par la veuve de .., 10 mars 1746; MC/ET/XX/589
    - Mancel (Michel) maître maçon rue des Lavandières § Marché (rétablissement des dalles - église Saint-André des Arts), 23 mars 1746; MC/ET/XX/589
      marché; Mancel, Michel
    - Bail à loyer. Philippe Lefebvre. Maître à danser. Grande rue du Faubourg Saint-Denis., 27 mars 1746; MC/ET/XX/589
      bail; Faubourg-Saint-Denis (rue du); Lefebvre, Philippe; enseignant; danseur
    - Sandrié (Jérôme) entrepreneur de bâtiments du Roi rue des Remparts § Constitution et Quittance, 4 avril 1746; MC/ET/XX/589
      constitution de rente; quittance; Sandrié, Jérôme
    - Lames le (Claude) graveur fondeur rue des Rats § transport de bail, 6 avril 1746; MC/ET/XX/589
      bail; Lames, Claude
    - Baillon (Mathieu) maître horloger rue de Richelieu § dépôt d'espèces, 7 avril 1746; MC/ET/XX/589
      Baillon, Mathieu
    - Vivien (Jacques François) sculpteur rue Saint Sauveur § partage, 18 avril 1746; MC/ET/XX/589
      partage; Vivien, Jacques François